【裁判字號】    89,交易,968
【裁判日期】    900227
【裁判案由】    公共危險等
【裁判全文】
臺灣高雄地方法院刑事判決                        八十九年度交易字第九六八號
    公  訴  人  臺灣高雄地方法院檢察署檢察官
    被      告  甲○○
右列被告因公共危險等案件，經檢察官提起公訴（八十九年度偵字第二四一三六號）
，本院判決如左：
    主  文
甲○○服用酒類，不能安全駕駛動力交通工具而駕駛，處有期徒刑參月，如易科罰金
，以參佰元折算壹日。
被訴過失傷害部分，公訴不受理。
    事  實
一、甲○○為職業軍人，明知服用酒類或其他相類之物，致不能安全駕駛動力交通工
    具者，不得駕駛動力交通工具，竟於民國八十九年十月二十五日凌晨一時至三時
    許，在高雄市○○路（起訴書誤載為中正路）之「巨蟹座餐廳」與朋友共飲一瓶
    高梁酒，已達於反應較慢、感覺減低、思考改變、個性行為改變、步態不穩、噁
    心嘔吐、精神混惑不清晰並影響駕駛而不能安全駕駛動力交通工具之狀態後，仍
    於同日清晨六時許，駕駛動力交通工具即車號ＧＬ─八二四八號自用小客車，沿
    高雄市○○路由西往東方向行駛，於同日清晨六時三十分許，行經四維三路與忠
    孝二路有行車管制號誌交岔路口前二十幾公尺時，見行駛車道之號誌已變為黃燈
    ，竟於酒精作用下，在限速五十公里之路段，貿然闖越黃燈，以時速六十至七十
    公里之速度超速疾駛，適有丙○○騎乘車號ＹＸＨ─八三九號輕型機車（起訴書
    誤繕為重型機車），沿忠孝二路由南往北行駛而來，甲○○見狀，閃煞不及，致
    所駕駛之自小客車右前保險桿處撞及丙○○之機車左側車身，使丙○○人、車倒
    地，因而受有頭部外傷併顱內出血、臉部及頭皮撕裂傷、左側脛骨開放性骨折、
    左側足踝骨折、左側肩關節脫臼、右側小腿撕裂傷之傷害（過失傷害部分，業據
    丙○○於本院審理中具狀撤回告訴，詳見後述）。嗣經警員乙○○據報前往現場
    處理，聞到甲○○身上有酒味，並由警員王添墻對蔡世雄測試其酒精濃度，發現
    蔡世雄吐氣所含酒精成份達每公升已達○．五九毫克，而查知上情。
二、案經丙○○訴由高雄市政府警察局苓雅分局移送臺灣高雄地方法院檢察署檢察官
    偵查起訴。
    理  由
甲、被訴公共危險部分：
一、訊據被告甲○○，對於右揭時、地於飲酒後其吐氣所含酒精成份已達每公升０˙
    五九毫克，明知自己精神狀態已達不能安全駕駛之程度，仍貿然駕車行駛之事實
    ，供承不諱，核與證人乙○○警員於本院調查中具結證稱：到現場時，被害人已
    送醫急救，伊聞到被告身上有酒味，就由交通大隊警員對被告做酒精濃度測試等
    語（見九十年一月十六日訊問筆錄），大致相符，並有被告由警員王添墻對其測
    試之酒精濃度測定值正本乙紙，及道路交通事故調查報告表、交通大隊交通事故
    現場談話紀錄表、現場照片、高雄市政府警察局舉發違反道路交通管理事件通知
    單在卷可稽，被告自白與事實相符，堪以採信。
二、按刑法第一百八十五條之三規定所謂「不能安全駕駛」，係抽象危險犯，本不以
    發生具體危險為必要，而依醫學實驗證明所得經驗法則，人體呼氣若已達每公升
    ０．五五毫克以上，肇事率為一般正常人之十倍，已達不能安全駕車之標準，此
    經法務部八十八年五月十八日法八八檢字第００一六六九號函敘甚詳。又按當人
    飲酒後，若以呼氣酒精濃度測試器測得之呼氣濃度達到每公升○˙五毫克時，反
    應較慢，感覺減低，將影響駕駛；達到每公升０‧七五毫克時，思考與個性行為
    均會改變；達到每公升一‧０毫克時，步態不穩，噁心嘔吐，精神混惑不清晰；
    達到每公升一‧五毫克時，說話不清楚，感覺喪失，視力模糊；達到每公升二‧
    ０毫克時，體溫與血糖均降低，肌肉控制差，甚至會導致癲癇發作；達到每公升
    三‧五毫克時，則已經神智不清，反射減低，甚至呼吸抑制，業據行政院國軍退
    除役官兵輔導委員會臺北榮民總醫院以民國八十八年八月五日（八八）北總內字
    第二六八六八號函示明確。而本件被告為警查獲時其吐氣所含酒精濃度已達每公
    升０˙五九毫克，顯高於前揭標準值，又駕車肇事，依前揭說明，被告顯已因飲
    酒而不能安全駕駛動力交通工具無疑。本案事證明確，被告犯行洵堪認定。
三、核被告甲○○所為，係犯刑法第一百八十五條之三之服用酒類致不能安全駕駛動
    力交通工具而駕駛罪。按酒精成分對人之意識能力具有不良影響，超量飲酒後會
    導致對週遭事物之辨識及反應能力較平常狀況薄弱，因而酒後駕車在道路上行駛
    ，對一般往來之公眾及駕駛人自身之安全皆具有高度之危險性。爰審酌被告明知
    上情，於服用酒類，酒後呼氣酒精濃度達每公升０˙五九毫克，已處於不能安全
    駕駛動力交通工具之狀態下，猶駕車肇事，對社會公眾往來及告訴人丙○○之生
    命、財產安全構成極大威脅，惟念其犯後坦承犯行，顯有悔意等一切情狀，量處
    如主文所示之刑。又被告於犯罪後，刑法第四十一條於九十年一月四日修正，並
    於同月十日公布施行，有關易科罰金之部分，範圍擴大為最重本刑五年以下有期
    徒刑之罪，惟與被告所犯之罪比較後並不影響，依刑法第二條第一項前段之規定
    ，應適用裁判時之刑法第四十一條第一項規定，並諭知易科罰金之折算標準，以
    示懲戒。
乙、被訴過失傷害部分：
一、公訴意旨另以：被告甲○○明知服用酒類或其他相類之物，致不能安全駕駛動力
    交通工具者，不得駕駛動力交通工具，竟於民國八十九年十月二十五日清晨六時
    許，於飲酒後已達不能安全駕駛動力交通工具之狀態下，猶駕駛動力交通工具即
    車號ＧＬ─八二四八號自用小客車，沿高雄市○○路由西往東方向行駛，於同日
    清晨六時三十分許，行經四維三路與忠孝二路交岔路口時，竟疏未注意行車速度
    應依標誌之規定及車前狀況，貿然以時速約七十公里之速度超速疾駛，適有丙○
    ○騎乘車號ＹＸＨ─八三九號機車，沿忠孝二路由南往北行駛而，甲○○見狀，
    閃煞不及，致所駕駛之自小客車右前保險桿處撞及丙○○騎乘之機車左側車身，
    使丙○○人、車倒地，因而受有頭部外傷併顱內出血、臉部及頭皮撕裂傷、左側
    脛骨開放性骨折、左側足踝骨折、左側肩關節脫臼、右側小腿撕裂傷之傷害，因
    認被告甲○○涉犯二百八十四條第一項之過失傷害罪嫌等語。
二、按告訴乃論之罪，告訴人於第一審辯論終結前，得撤回其告訴；又告訴經撤回者
    ，法院應諭知不受理之判決，刑事訴訟法第二百三十八條第一項，及第三百零三
    條第三款定有明文。
三、本件被告甲○○因過失傷害案件，經檢察官提起公訴，認其係犯刑法第二百八十
    四條第一項之過失傷害罪，依同法第二百八十七條前段之規定須告訴乃論。茲據
    告訴人丙○○於本院審理中，具狀以撤回其告訴，有撤回告訴狀乙紙在卷可佐，
    揆諸前開說明，爰依法為不受理判決之諭知。
據上論斷，應依刑事訴訟法第二百九十九條第一項前段、第三百零三條第三款，刑法
第一百八十五條之三、第二條第一項前段、第四十一條第一項，罰金罰鍰提高標準條
例第二條，判決如主文。
中      華      民      國    九十      年      二      月    二十七    日
                                  臺灣高雄地方法院交通法庭
                          法  官  廖 純 卿
右正本證明與原本無異。
如不服本判決，應於判決送達後十日內，向本院提出上訴狀。
                                      書記官  林 孝 聰
中      華      民      國    九十      年      二      月    二十七    日
附錄本案論罪科刑法條全文：
刑法第一百八十五條之三。
服用毒品，麻醉藥品、酒類或其他相類之物，不能安全駕駛動力交通工具而駕駛者，
處一年以下有期徒刑、拘役或三萬元以下罰金。


司法院資訊處製作；財團法人民間司法改革基金會備份。
